# UESLEI ADRIANO SUTIL Cientista de Dados





## SOBRE MIM

Com mais de dez anos de experiência como Cientista de Dados, dediquei minha carreira ao desenvolvimento de modelos numéricos e condução de projetos científicos. Atualmente utilizo análises preditivas para melhorar a comunicação com os clientes e fornecer insights decisivos para a alta administração sobre o comportamento e o ciclo de vida do cliente e coordeno o refinamento e priorização das atividades da equipe que atuo.

Python ML & DL SQL Tableau PyTorch AWS LaTeX Agile Salesforce R Quicksight





## **EXPERIÊNCIA PROFISSIONAL**

2022 – Atual CLT

#### Cientita de Dados Sênior

## Esfera Fidelidade - Uma Empresa do Santander

Ciência de dados aplicada em Customer Relationship Management (CRM) e com atuação em:

- · Modelos de Machine e Deep Learning (e.g., Clusterização, Next Best Offer e Previsão de Risco);
- Estudos sobre o comportamento do cliente com foco em ativação e retenção;
- Coordenação e planejamento das atividades da equipe de Analytics e Data Science com foco principal no refinamento e priorização das tarefas através de metodologias ágeis;
- · Criação de dashboards executivos;
- · Ideação de testes de Growth e Testes A/B.

Python / SQL / Clustering / NLP / Classification / Regression / AWS Quicksight

2021 - 2022

#### Cientista de Dados Pleno

#### Esfera Fidelidade - Uma Empresa do Santander

Ciência de dados aplicada em Customer Relationship Management (CRM) e com atuação em:

- Modelos de Machine Learning com foco na segmentação do cliente (e.g. Previsão de Consumo do Cliente e Next Best Channel):
- · Criação e manutenção de painéis e indicadores operacionais;

Python / Jupyter / AWS Sagemaker / SQL / Tableau / Salesforce

2017 – 2021 Bolsa CNPq III

## **Pesquisador Assistente**

## Instituto Nacional de Pesquisas Espaciais (INPE)

- · Construção da ferramenta modelo2roms. Projeto de código aberto disponível no Github;
- · Implementação dos modelos WaveWatch 3 e ROMS Sea-Ice em um supercomputador;

Python / LaTeX / Fortran / C++ / Statistics / Git

2016 – 2017 Bolsa CNPq II

#### **Pesquisador Assistente**

#### Instituto Nacional de Pesquisas Espaciais (INPE)

- Implementação do sistema de modelagem numérica COAWST em um supercomputador;
- Modelagem hidrodinâmica e atmosférica para estudar a interação oceano-atmosfera no Atlântico Sul. Python / Statistics / Fortran / C++ / MATLAB

**EDUCAÇÃO** 

2023 – Atual MBA em Ciência de Dados & IA

Faculdade de Informática e Administração Paulista (FIAP)

2014 - 2016

Mestrado em Sensoriamento Remoto

Universidade Federal do Rio Grande do Sul (UFRGS)

**Tese**: Interação Oceano-Atmosfera em um Ciclone Extratropical no Atlântico Sudoeste.

2009 - 2013

#### Bacharelado em Oceanografia

Universidade Federal do Paraná (UFPR)

**Monografia**: Variabilidade da Temperatura da Superficie do Mar durante um evento de precipitação extrema em Santa Catarina.

Iniciação Científica: Aspectos Meteorológicos do evento extremo de novembro de 2008 em Santa Catarina.

## PUBLICAÇÕES CIENTÍFICAS

## Livro

• Guia do Usuário COAWST - 3ª Ed.

#### Artigo

 Modificações induzidas por redemoinhos oceânicos nos fluxos de calor e CO2 ar-mar no Confluência Brasil-Malvinas

## **♀** IDIOMAS

- · Português Nativo
- · Inglês Proficiente
- · Italiano Intermediário



## **†** TRABALHO VOLUNTÁRIO

Casa 1 Jan 2019 – Dez 2019 Parcerias e Empregabilidade

**Engaja** Jan 2023 - Mar 2024 Grupo de Diversidade e Inclusão

Atualizado em 14 de Abril de 2024